臺灣高等法院臺南分院民事判決　九十一年度訴易字第四七號　　Ｋ
　　　原　　　告　丙　○　○
　　　訴訟代理人　乙　○　○
　　　被　　　告　甲　○　○
右當事人間因侵權行為損害賠償事件，原告向本院刑事庭提起附帶民事訴訟（九十年
度附民第三五三號），經本院刑事庭移送前來，本院判決如左︰
      主　 文
被告應給付原告新臺幣參拾萬貳仟壹佰伍拾壹元，及自民國九十一年七月二十五日起
至清償日止，按年息百分之五計算之利息。
原告其餘之訴及假執行之聲請均駁回。
訴訟費用由被告負擔十分之三，餘由原告負擔。
    　事   實
甲、原告方面：
一、聲明：
　(一)、被告應給付原告新台幣壹佰壹拾柒萬陸仟參佰玖拾壹元，及自追加起訴狀繕本
　　　送達翌日，即九十一年七月二十五日起至清償日止，按年息百分之五計算之利
　　　息。
  (二)、原告願供擔保，請准宣告假執行。
  (三)、訴訟費用由被告負擔。
二、陳述：
（一）被告甲○○於民國九十年二月十一日七時十分許，駕駛車牌號碼ＧＮ—３８３
      ５號自用小客車，沿台南市○○路二八八巷由南住北方向行駛，行經該巷與裕
      農路三五０巷之無號誌交岔路口時，其行向之路寬為四公尺，係支線道車，未
      暫停讓路寬六點七公尺之裕農路二八八巷幹線道車先行，致撞及原告丙○○所
      騎乘，由東向西行駛之車牌號碼ＶＡＱ—２２７號輕型機車，使原告人車倒地
      ，受有右脛骨骨折、右骨骨幹及轉子間骨折等傷害。被告刑事責任，業經鈞院
      九十一年度交上易字第二一五號判決，處拘役四十日確定在案。
（二）按「因犯罪而受損害之人，於刑事訴訟程序得附帶提起民事訴訟，對被告及依
      民法負賠償責任之人請求回復其損害。前項請求之範圍，依民法之規定」、「
      因故意或過失不法侵害他人之權利者，負損害賠償責任」、「汽車、機車或其
      他非依軌道行駛之動力車輛，在使用中加損害於他人者，駕駛人應賠償因此所
      生之損害」、「不法侵害他人之身體或健康者，對於被害人因此喪失或減少勞
      動能力或增加生活上之需要時，應負損害賠償責任」、「不法侵害他人之身體
      、健康，被害人雖非財產上之損害，亦得請求賠償相當之金額」，分別為刑事
      訴訟法第四八七條、民法第一八四條第一項前段、同法第一九一條之二、同法
      第一九三條第一項、及同法第一九五條第一項所明定。依上開說明，原告因本
      件車禍受有前揭嚴重傷害，與被告之過失行為間顯有相當因果關係。又「請求
      之基礎事實同一者」、「擴張或減縮應受判決事項之聲明者」，得於訴狀送達
      後，為訴之變更或追加，此為民事訴訟法第二百五十五條第一項第二款、第三
      款及同法第四百四十六條第一項但書所明定。茲原告之前提起附帶民事起訴狀
      時，原訴之聲明請求被告應給付原告金額為新台幣（下同）八十八萬二千七百
      八十三元，受依法聲明變更追加請求金額為一百一十七萬六千三百九十一元，
      細目如左：
　　　(一)醫療費用二０五、四二六元（原起訴請求一八三、七八三元）：
　　　　原告案發迄今共自付支出醫療費用及相關醫療器材費用二０五、四二六元，
　　　　共有醫療費用等收據四十八紙足資為証（原証物三已檢呈收據影本十九紙金
　　　　額小計一八三、七八三元附卷在案，茲再檢呈收據影本廿九紙金額小計二一
　　　　、六四三元，詳原証五，共計四十八紙合計金額二０五、四二六元），因原
　　　　告仍持續復健診療中，日後醫療等相關費用之請求權，仍暫予保留。
　　　(二)看護費用一二０、六四０元（原起訴未請求，此項係追加請求）：
　　　　原告於九十年二月十一日案發後，即送往奇美醫學中心住院治療，迄同年三
　　　　月十三日暫時出院，計住院三十一天。復於同年四月十九日住院，迄同年五
　　　　月九日出院，計住院二十一天，總計住院五十二天。此有奇美醫學中心診斷
　　　　証明書一份（原証六）及收據影本一紙所載（原証七）足資稽証。由於原告
　　　　受傷嚴重，由家屬全天候輪流看護，依台灣高等法院暨所屬法院八十五年年
　　　　法律座談會民事類提案第二號意見：「被害人因受傷需人看護，而由親屬看
　　　　護時，雖無現實看護費之付出，亦應認被害人受有相當於看護費之損害，得
　　　　向加害人請求賠償。蓋因親屬照顧被害人之起居，固係出於親情，但親屬看
　　　　護所付出之勞力，並非不能評價為金錢，只因兩者身分關係密切而免除支付
　　　　義務，此種親屬基於身分關係之恩惠，自不能加惠於加害人，故應衡量及比
　　　　照僱用職業護士看護情形，認被害人受有相當看護之損害，得向加害人請求
　　　　賠償」。據此，以該醫院特別護工每日看護費二、三二０元計之（詳原証八
　　　　，奇美醫院特護聘雇須知一份），請求住院期間五十二天之看護費用，合計
　　　　一二０、六四０元。
　　　(三)喪失或減少勞動能力之損失九七五‧七四四元（原起訴請求二十萬元）：
　　　　1.按原告受有右脛脛骨骨折、右骨骨幹及轉子間骨折等傷害，雖經兩度住院
　　　　　多日治療，迄今仍不良於行，終生無法恢復，此有中華民國身心障礙手冊
　　　　　影本可証（原証九），右下肢遺存顯著運動障害，參照勞工保險殘廢給付
　　　　　標準表，障害項目第一四一項「一下肢遺存顯著運動障害者」，殘障等級
　　　　　為七級（詳原証十），則依各殘廢等級表喪失或減少勞動能力比率表，原
　　　　　告喪失勞動能力程度為六九‧二一％（詳原証十一）。
　　　　2.九十年二月十一日案發時，原告未滿五十三歲（三十七年四月十五日生）
　　　　　，距勞動基準法五十四條第一項第一款規定之退休年齡六十歲，相差七歲
　　　　　，是原告有七年之勞動年限，依年別單利百分之五計，複式霍夫曼係數為
　　　　　五．八七四三（原証十二）。又案發時，原告任職於台南市三多燒臘店，
　　　　　每月薪津二萬元之標準（詳原証四：已附卷在職薪津証明書），依霍夫曼
　　　　　計算法，請求一次給付本項喪失或減少勞動能力之損失金額為：九七五、
　　　　　七四四元。計算方法如左：
　　　　　20,000元（每月薪津）×12=240,000元（每年工資）。
　　　　　240,000×5.8743（霍夫曼係數）×69.21％（喪失勞動能力程度）=
　　　　　　975744。
      (四)非財產上之損害賠償（精神慰藉金）五００、０００元：
　　　　原告因本件車禍受有上開嚴重傷害，雖經兩度住院多日治療，迄今仍不良於
　　　　行，且須長期復健治療，終生無法復原如初，又原告身體原本健朗，在三多
　　　　燒臘店任職，詎遭此傷害，造成將來之日常生活諸多不便，精神上痛苦萬分
　　　　，參酌被告過失情節，原告受傷之程度，及兩造之身分、地位、經濟狀況等
　　　　關係，請求被告給付原告五十萬元之非財產上之損害賠償。
　　　　前揭(一)、(二)、(三)合計一、八０一、八一０元。
（三）本件肇事過失責任，依台灣省車輛行車事故覆議鑑定委員會之鑑定結果說明第
      二項(一)款：「若肇事地有幹、支道之分（許車『即原告車』行同為幹道）時，
      則照原鑑定意見」；而台灣省台南區車輛行車事故鑑定委員會之原鑑定意見為
      「甲○○（即被告）駕駛小客車，行經無號誌岔路口，支線道車未讓幹道車先
      行，為肇事主因」。核本件原告車行同為幹線道路寬六．七公尺，被告車行同
      係支線道寬為四公尺，此為鈞院九十一年度交上易字第二一五號刑事判決所認
      定無訛（參照該判決事實欄一第四行至第五行），準此，被告確為肇事主因至
      為明顯，是被告所主張渠僅為肇事次因，殊不足採。故依前揭民法第二百一十
      七條過失相抵之規定，被告應負百分之七十過失責任。則原告所請求前開金額
      總計為一、八０一、八一０元，被告即應負賠償原告一、二六一、二六七元之
      責任，扣除被告先前直接支付予奇美醫院之醫療費用八四、八七六元，被告仍
      應賠償原告一、一七六、三九一元。
三、證據：除援用於刑事判決中所引用之証據外，另提台灣省台南區車輛行車事故鑑
    定委員會鑑定意見書、診斷證明書、在職薪津證明書、奇美醫學中心診斷證明書
    、奇美醫學中心收據、奇美醫學中心特護聘僱須知、身心障礙手冊、勞工保險殘
    廢給付標準表摘要、各殘廢等級喪失或減少勞動力比例表、複式霍夫曼係數表各
    一份、醫療費用收據四十八紙。
乙、被告方面：
一、聲明：
  (一)、原告之訴駁回。
  (二)、訴訟費用由原告負擔。
  (三)、如受不利判決，願供擔保，請宣告免為假執行。
二、陳述：
（一）查本案肇事十字路口並無幹、支道之分。又按「汽車駕駛人未領有駕駛執照駕
      車者，處：：並當場禁止其駕駛。」又「汽車駕駛人駕駛汽車，行經無號誌交
      叉路口，應減速慢行，且左方車應暫停，讓右方車先行，」道路交通管理處罰
      條例第二十條第一項第一款，第四十四條第二款，第四十五條第九款定有明文
      ，又民法第二百一十七條復規定「損害之發生或擴大，被害人與有過失者，法
　　　院得減輕賠償金額或免除之」。
（二）原告無領取駕駛執照，竟駕駛機車，行經無號誌交岔路口未減速慢行，左方車
      又未暫停讓右方車先行，致肇本件車禍，均有違道路交通管理處罰條例之規定
      ，應負本件全部肇事之過失責法，被告根本沒有過失。縱依台溝省車輛行車事
      故覆議鑑定委員會之鑑定結呆，被告甲○○對本件車禍之發生，亦僅為肇事次
      因，揆之前揭民法第二百一十七條過失相抵之規定，本件原告為全部之請求，
      未依所負過失責任輕重之規定，減輕賠償之金額，亦違法律之規定。
（三）原告請求醫藥費十八萬三千七百八十三元中奇美醫院部分之五０七三六元，
      一五四四０元，一八七００元（合計八四八七六元），均係被告直接支付予奇
      美醫院，本件原告重複提出請求，顯不應該。又原告復提出兩張繳費通知單
      請求併予判決給付醫藥費，更屬無據。至於原告提出之估價單，掛號費收據
      以及未載明藥品內容之中藥房收據，慈惠中心預繳費用單等，均無法證明為本
      件原告受傷治療所必要之支出，被告全部予以否認。
（四）本案發生於民國九十年二月十一日，而原告提出之在職證明書記載民國八十九
      年十二月二日到職，有無捏造，讓人有疑，且目前一般工資均相當低廉，原告
      又僅為快餐店之助手，每月有無高達二萬元之薪資，實在有查明之必要，此部
      分被告亦予否認。
（五）原告對於本案肇事責任，應負主要過失責任，且衡諸兩造身分地位，原告請求
      精神慰撫金五十萬元，亦顯無理由。
三、證據：除援用刑事判決之證據外，另聲請函查肇事地點交岔路口有無幹、支線之
    劃分，及其劃分之標準。
丙、本院依職權向財政部財稅資料中心函查兩造八十九年度之所得稅及財產歸戶資料
    。
　　　理　　由
一、本件原告起訴時係請求被告給付八十八萬三千七百八十三元暨法定遲延利息，嗣
    於九十一年七月二十四日具狀追加其請求金額為一百十七萬六千三百九十一元，
    並於九十一年八月十三日言詞辯論期日減縮利息部分之請求自九十一年七月二十
    五日起算，經核其中或屬請求之基礎事實同一，或屬減縮應受判決之聲明，或屬
　　擴張應受決之聲明，依民事訴訟法第二百五十五條第一項第二款、第三款之規定
　　，應予准許。
二、本件原告起訴主張：被告於九十年二月十一日上午七時十分許，駕駛車牌號碼Ｇ
    Ｎ—３８３５號自用小客車，沿台南市○○路二八八巷由南住北方向行駛，行經
    該巷與裕農路三五０巷之無號誌交岔路口時，未暫停讓原告在裕農路二八八巷由
    東向西，騎乘車牌號碼ＶＡＱ—２２７號輕型機車先行，致原告遭被告撞擊而人
    車倒地，因而受有右脛骨骨折、右骨骨幹及轉子間骨折等傷害。原告受傷後，支
    出醫療費用二十萬五千四百二十六元、看護費用十二萬零六百四十元、喪失或減
    少勞動能力之損失九十七萬五千七百四十四元，且因本件車禍造成精神上莫大之
    痛苦，併請求精神慰撫金五十萬元，合計共一百八十萬一千八百十元。又本件車
    禍經台灣省台南區車輛行車事故鑑定委員會之鑑定意見為「甲○○（即被告）駕
    駛小客車，行經無號誌岔路口，支線道車未讓幹道車先行，為肇事主因」，故依
    民法第二百一十七條過失相抵之規定，被告應負百分之七十過失責任，則被告即
    應負賠償原告一百二十六萬一千二百六十七元，扣除被告先前直接支付予奇美醫
    院之醫療費用八萬四千八百七十六元，被告仍應賠償原告一百十七萬六千三百九
　　十一元，及自追加起訴狀繕本送達翌日（九十一年七月二十五日）起至清償日止
　　，按年息百分之五計算之利息，爰提起本件之訴等語。被告則以：本件車禍之發
　　生其無過失，且原告請求之金額亦屬過多等語，資為抗辯。
三、查被告於前開時地駕駛自用小客車與原告騎乘之機車發生車禍，致原告受有右脛
    脛骨骨折、右骨骨幹及轉子間骨折等傷害之事實，業據被告承認屬實，並有道路
    交通事故調查報告表影本一紙、道路交通事故現場蒐證照片十二幀、台南市警察
    局舉發違反道路交通管理事件通知單影本二紙、奇美醫學中心診斷證明書影本一
    紙在卷可資佐證。按汽車行經無號誌之交岔路口，應減速慢行，作隨時停車之準
    備；又汽車行駛時，駕駛人應注意車前狀況，並隨時採取必要之安全措施；修正
    前道路交通安全規則第九十三條第一項第四款、第九十四條第三項分別定有明文
    。而依肇事當時天候晴朗、日間自然光線、視距良好、市區巷道○○○路面、無
    標線、無號誌岔路口、限速四十公里，有道路交通事故調查報告表載明可考，被
    告在客觀上並無不能注意之情形，其若能提高警覺注意車前狀況，應能避免車禍
    發生。詎被告疏於注意車前狀況並隨時採取必要之安全措施，是被告對本件車禍
    事故之發生為有過失至明。
四、本件車禍經台灣省台南區車輛行車事故鑑定委員會鑑定結果認：「被告行經無號
    誌岔路口支線道車未讓幹道車先行，為肇事主因」云云；經台灣省車輛行車事故
    覆議鑑定委員會鑑定結果則認：「若肇事地有幹、支道之分，則照原鑑定意見；
    若無幹、支道之分，則丙○○無照駕駛輕機車，行經無號誌岔路口，左方車未暫
    停讓右方車先行，為肇事主因。甲○○駕駛自小客車，行經無號誌岔路口未減速
    慢行且未注意車前狀況，為肇事次因」；查事發地點係無號誌之交岔路口，並無
    幹、支道之劃分，僅於裕農路二二八巷兩側及裕農路三五０巷南側繪有『慢』字
    等情，有台南市政府交通局九十一年七月十日九一南交局工字第０五三六八號函
    在卷為憑。本件肇事地既無幹、支道之劃分，自應以台灣省車輛行車事故覆議鑑
    定委員會鑑定意見為可採。是原告主張被告為肇事主因，其僅為肇事次因云云，
    顯無足採。
五、復按因故意或過失不法侵害他人之權利者，負損害賠償責任；汽車、機車或其他
    非依軌道行駛之動力車輛，在使用中加損害於他人者，駕駛人應賠償因此所生之
    損害；不法侵害他人之身體或健康者，對於被害人因此喪失或減少勞動能力或增
    加生活上之需要時，應負損害賠償責任；不法侵害他人之身體、健康，被害人雖
    非財產上之損害，亦得請求賠償相當之金額，民法第一八四條第一項前段、同法
    第一九一條之二、同法第一九三條第一項、及同法第一九五條第一項分別定有明
    文。本件被告既因過失而致原告受有前開傷害，則其對於原告因本件車禍所生之
    損害，自應負侵權行為損害賠償責任。本件原告依侵權行為法則，請求被告賠償
    醫療費用二十萬五千四百二十六元、看護費用十二萬零六百四十元、喪失或減少
    勞動能力之損失九十七萬五千七百四十四元、非財產上之損害賠償（精神慰藉金
    ）五十萬元，茲就其請求之項目及金額應否准許分述如下：
（一）醫療費用部分：
　　　本件原告主張伊因車禍支出醫療費用共計二十萬五千四百二十六元，固據提出
　　　詳如附表一之醫療費用等收據共四十九紙為証（其中附表編號１至號：詳本
　　　院卷第六一至七六頁；編號至號：詳本院九十一年交附民字第九０號卷第
　　　二七至三八頁；編號號：詳本院卷第七八頁），惟查：
　　、原告所提出之醫療費用單據中，其中如附表編號１及編號所列之診斷書費
　　　　；另編號所列之超等病房自負差額部分，均非醫療上所必要之支出，不應
　　　　准許，是就此部分所列金額，應予扣除。
　　、另編號及編號單據，僅為奇美醫院之繳費通知單，非屬醫療費用之單據
　　　　，且其上亦無戳蓋該醫院收費章，難認其有此費用之支出，是就該部分所列
　　　　金額，亦應扣除。
　　、而編號、、與編號、、所列之購藥收據，查該收據上僅泛載「
　　　　購藥」字樣，原告就此部分亦未提出醫師之處方箋及相關單據以為憑證，且
　　　　上開購藥收據上均有「訴訟無效」之記載，是亦難認其有此費用之支出，該
　　　　部分之金額，亦難准許。
　　、至於編號、、單據，則分別與編號、、重複，是該部分金額，
　　　　顯屬重複請求，應予扣除。
　　綜上所述，有關醫療費用，經扣除上開不應准許部分，其實際支出應為四萬五千
　　七百十四元，詳如附表。是以原告逾此部分之醫療費用損害之主張，即非可採。
（二）看護費用部分：
　　　按被害人因受傷需人看護，而由親屬代為看護，固係基於親情，但親屬看護所
　　　付出之勞力，並非不能評價為金錢，只因兩者身分關係密切而免除支付義務，
　　　此種親屬間基於身分關係之恩惠，自不能加惠於加害人即被告，此時雖無現實
　　　看護費之支付，仍應衡量及比照僱用職業護士看護情形，認被害人即原告受有
　　　相當於看護費之損害，得向被告請求賠償，俾符公平正義原則。查原告於九十
　　　年二月十一日案發後，即送往奇美醫學中心住院治療，迄同年三月十三日暫時
　　　出院，計住院三十一天。復於同年四月十九日住院，迄同年五月九日出院，計
　　　住院二十一天，總計住院五十二天，有原告所呈奇美醫學中心診斷証明書一份
　　　及收據影本一紙附卷足資証明，原告雖主張依卷附之奇美醫院特護聘雇須知所
　　　載奇美醫學中心特別看護工看護收費標準（每日二、三二０元），請求給付原
　　　告住院期間相當於看護費之損害云云。惟查上開奇美醫院特護聘雇須知所載之
　　　特別看護工看護收費標準係針對一般已完全無法自理生活之重症病患所設，而
　　　原告因本件車禍事件僅受骨折等傷害，非完全無法自理生活，自無比照上開奇
　　　美醫院特護聘雇須知所載之特別看護工看護收費標準之必要。且查原告於住院
　　　期間，其中自九十年二月二十四日起至九十年三月十二日止，共計十七天，查
　　　係由訴外人林素貴擔任看護工作，並給付看護費用一萬八千七百元，有關懷看
　　　護中心出具之看護證明影本一紙附卷可稽（詳本院卷第十五頁），本院經審酌
　　　原告所受骨折等傷害固造成生活不便，惟尚未達完全無法自理生活之程度，是
　　　住院期間之相當於看護費用損失之核算標準，應以上開由訴外人林素貴擔任看
　　　護工之收費標準即每日一千一百元為適當（18700÷17=1100），據此推算原告
　　　於住院期間所受相當於看護費之損害共計五萬七千二百元（1100×52=57200）
      。其逾此部分之看護費用損害之主張，即屬無據，不應准許。
（三）喪失或減少勞動能力之損失部分：
　　　查原告因本件車禍事故而受有右脛脛骨骨折、右骨骨幹及轉子間骨折等傷害，
　　　雖經兩度住院多日治療，迄今仍不良於行，終生無法恢復等情，有奇美醫學中
　　　心之診斷證明書及中華民國身心障礙手冊影本附卷足憑，復觀諸卷附之原告之
　　　殘障手冊所載，原告之殘障等級乃屬輕微肢障，對照勞工保險殘廢給付標準表
　　　，障害項目第一四一項「一下肢遺存顯著運動障害者」，殘障等級為七級，則
　　　依各殘廢等級表喪失或減少勞動能力比率表，原告喪失勞動能力程度為六九‧
　　　二一％（詳本院卷第八０至八二頁）。另查原告為三十七年四月十五日生，有
　　　前開殘障手冊附卷可稽。而原告於車禍事件發生時，係任職於台南市三多快餐
　　　店，每月薪津二萬元等情，亦有三多快餐店出具之在職證明書影本一紙在卷足
　　　憑，是於本件車禍事件發生時（九十年二月十一日），原告尚未滿五十三歲，
　　　距勞動基準法五十四條第一項第一款規定之退休年齡六十歲，相差七歲，是原
　　　告尚有七年之勞動年限，依年別單利百分之五計，複式霍夫曼係數為五．八七
　　　四三（詳本院卷第八三頁），依霍夫曼計算法，請求一次給付本項喪失或減少
　　　勞動能力之損失金額為：20000元（每月薪津）×12（月）=240000元（每年工
　　　資）。240000元（每年工資）×5.8743（霍夫曼係數）×69.21％（喪失勞動
　　　能力程度）=975744元（小數點以下略），是原告就此部分之請求，亦屬有據
　　　，應予准許。
（四）非財產上之損害賠償（精神慰藉金）：
      查原告因本件車禍受有上開嚴重傷害，雖經兩度住院多日治療，迄今仍不良於
      行，且須長期復健治療，終生無法復原如初，其精神上之痛苦自不待言。本院
      審酌原告受傷之程度，並參酌原告未受教育、且名下並無財產、家庭小康，而
      被告高中肄業、名下則有所投資之股票多筆（詳本院卷十九至二十二頁）等一
      切情狀，認原告請求精神慰撫金五十萬元，尚嫌過高，應以三十萬元為適當，
      逾此之請求，不應准許。
（五）綜上所述，前揭（一）、（二）、（三）、（四）合計一百三十七萬八千六百
　　　五十八元（45714+57200+975744+300000=0000000)。是原告就本件車禍事故所
　　　請求之損害賠償，於上開範圍內，乃屬有據。逾此部分之請求，即不應准許。
六、末按損害之發生或擴大，被害人與有過失者，法院得減輕賠償金額或免除之，民
    法第二百十七條第一項定有明文。本件二造對於車禍事故之發生，均屬有過失，
    且原告無照駕駛輕機車，行經無號誌岔路口，左方車未暫停讓右方車先行，為肇
    事主因。被告駕駛自小客車，行經無號誌岔路口未減速慢行且未注意車前狀況，
    為肇事次因等情，皆已如前述。本院審酌兩造違反法規情形及過失程度，認應由
    肇事主因之原告負百分之七十之責任，而為肇事次因之被告則應負百分之三十之
    責任。而原告因本件車禍事故之發生，所受之損害經核算共計為一百三十七萬八
    千六百五十八元，已如前述，是依上開二造過失之程度核算，被告應給付原告四
　　十一萬三千五百九十七元（0000000×30％=413597，小數點以下略）。另查被告
　　因本件車禍事故已先行代墊原告醫藥費共八萬五千四百四十六元等情，為原告所
　　自承（詳九十一年六月十九日筆錄），是被告應給付原告之金額，自應扣除上開
　　已先行墊付之醫藥費部分；又原告已受領強制汽車責任保險金二萬六千元等情，
　　亦為兩造所不爭執，則依強制汽車責任保險法第三十條規定，保險人依法給付之
　　保險金，應視為加害人或被保險人損害賠償金額之一部分，此部分金額自應予以
　　扣除。從而，原告依侵權行為之法律關係，請求被告應給付原告三十萬二千一百
　　五十一元（000000-00000-00000=302151）及自追加起訴狀繕本送達被告翌日（
　　即九十年七月二十五日）起至清償日止，按週年利率百分之五計算之利息部分，
　　為有理由，應予准許；其餘逾此部分之請求，則非有理由，應予駁回。原告陳明
    願供擔保請求准予宣告假執行，其勝訴部分，因金額未逾一百五十萬元，已因被
　　不得上訴而確定，自無宣告假執行必要；至其敗訴部分，則其假執行之聲請已失
　　所附麗，自亦難准許，爰均駁回原告假執行之聲請。
七、本件事證已臻明確，兩造其餘攻擊、防禦方法，於判決結果不生影響，爰不另一
    一贅敘，併此說明。
八、據上論結，本件原告之訴為一部有理由，一部無理由，依民事訴訟法第七十九條
　　但書，判決如主文。
中　　　華　　　民　　　國    九十一   年　　　八　　　月     二十七    日
　                         　       臺灣高等法院臺南分院民事第二庭
                                        審判長法官　吳　　志　　誠
                              　    　      　法官　李　　文　　賢
　　　                                        法官　楊　　省　　三
右為正本係照原本作成。
不得上訴
中　　　華　　　民　　　國    九十一   年　　　八　　　月     二十八    日
                                       法院書記官　謝　　淑　　玉
  附表：
 ┌───┬───────┬───────────────────────┐
 │編  號│  金    額    │       備                          註         │
 ├───┼───────┼───────────────────────┤
 │１    │ １００       │ 診斷書費應扣除                               │
 ├───┼───────┼───────────────────────┤
 │２    │ ２５０       │ 奇美醫院收據                                 │
 ├───┼───────┼───────────────────────┤
 │３    │ ２７０       │ 奇美醫院收據                                 │
 ├───┼───────┼───────────────────────┤
 │４    │ ２７０       │ 奇美醫院收據                                 │
 ├───┼───────┼───────────────────────┤
 │５    │ ４００       │ 奇美醫院收據                                 │
 ├───┼───────┼───────────────────────┤
 │６    │ ２５０       │ 奇美醫院收據                                 │
 ├───┼───────┼───────────────────────┤
 │７    │ ２５０       │  奇美醫院收據                                │
 ├───┼───────┼───────────────────────┤
 │８    │ ５０         │  奇美醫院收據                                │
 ├───┼───────┼───────────────────────┤
 │９    │ ５０         │  奇美醫院收據                                │
 ├───┼───────┼───────────────────────┤
 │１０　　│ ２５０　　　 │　奇美醫院收據　　　　　　　　　　　　　　　　│
 ├───┼───────┼───────────────────────┤
 │　　│ ２５０　　　 │　奇美醫院收據　　　　　　　　　　　　　　　　│
 ├───┼───────┼───────────────────────┤
 │　  │ ５０         │  奇美醫院收據                                │
 ├───┼───────┼───────────────────────┤
 │　　│ ２００　　　 │　奇美醫院收據　　　　　　　　　　　　　　　　│
 ├───┼───────┼───────────────────────┤
 │　　│ ２００　　　 │　奇美醫院收據　　　　　　　　　　　　　　　　│
 ├───┼───────┼───────────────────────┤
 │　　│ ５０　　　　 │　奇美醫院收據　　　　　　　　　　　　　　　　│
 ├───┼───────┼───────────────────────┤
 │　　│ ２００　　　 │　奇美醫院收據　　　　　　　　　　　　　　　　│
 ├───┼───────┼───────────────────────┤
 │　　│ ２００　　　 │　奇美醫院收據　　　　　　　　　　　　　　　　│
 ├───┼───────┼───────────────────────┤
 │　　│ ２００　　　 │　奇美醫院收據　　　　　　　　　　　　　　　　│
 ├───┼───────┼───────────────────────┤
 │　　│ ２４０　　　 │　奇美醫院收據　　　　　　　　　　　　　　　　│
 ├───┼───────┼───────────────────────┤
 │　　│ ５０　　　　 │　奇美醫院收據　　　　　　　　　　　　　　　　│
 ├───┼───────┼───────────────────────┤
 │　　│ ２００　　　 │　奇美醫院收據　　　　　　　　　　　　　　　　│
 ├───┼───────┼───────────────────────┤
 │　　│ ２５０　　　 │　奇美醫院收據　　　　　　　　　　　　　　　　│
 ├───┼───────┼───────────────────────┤
 │　　│ ３５０　　　 │　奇美醫院收據，其中診斷書費１００應扣除　　　│
 ├───┼───────┼───────────────────────┤
 │　　│ ２４８３　　 │　杏一醫療用品公司收據　　　　　　　　　　　　│
 ├───┼───────┼───────────────────────┤
 │　　│ １０８０　　 │　杏一醫療用品公司收據　　　　　　　　　　　　│
 ├───┼───────┼───────────────────────┤
 │　　│ １４０　　　 │　維康商行收據　　　　　　　　　　　　　　　　│
 ├───┼───────┼───────────────────────┤
 │　　│ ４０８０　　 │　新進藥局收據，無法證明醫療支出　　　　　　　│
 ├───┼───────┼───────────────────────┤
 │　　│ ４５９０　　 │　新進藥局收據，無法證明醫療支出　　　　　　　│
 ├───┼───────┼───────────────────────┤
 │　　│ ４５９０　　 │　新進藥局收據，無法證明醫療支出　　　　　　　│
 ├───┼───────┼───────────────────────┤
 │　　│ ５０７３６　 │　超等病房自負差額４５０００應扣除　　　　　　│
 ├───┼───────┼───────────────────────┤
 │　  │ ５４８７７   │  僅為繳費通知單，無法證明支出                │
 ├───┼───────┼───────────────────────┤
 │　　│ ２８３９０　 │　僅為繳費通知單，無法證明支出　　　　　　　　│
 ├───┼───────┼───────────────────────┤
 │　　│ １５４４０　 │　奇美醫院收據　　　　　　　　　　　　　　　　│
 ├───┼───────┼───────────────────────┤
 │　　│ １８３　　　 │　奇美醫院收據　　　　　　　　　　　　　　　　│
 ├───┼───────┼───────────────────────┤
 │　　│ ２８３９０　 │　為編號之預繳金額應扣除　　　　　　　　　　│
 ├───┼───────┼───────────────────────┤
 │　　│ ２４８２　　 │　與編號重複應扣除　　　　　　　　　　　　　│
 ├───┼───────┼───────────────────────┤
 │　　│ １０８０　　 │　與編號重複應扣除　　　　　　　　　　　　　│
 ├───┼───────┼───────────────────────┤
 │　　│ １００　　　 │　奇美醫院收據　　　　　　　　　　　　　　　　│
 ├───┼───────┼───────────────────────┤
 │　　│ １００　　　 │　奇美醫院收據　　　　　　　　　　　　　　　　│
 ├───┼───────┼───────────────────────┤
 │　　│ １００　　　 │　奇美醫院收據　　　　　　　　　　　　　　　　│
 ├───┼───────┼───────────────────────┤
 │　　│ １００　　　 │　洪外科醫院收據醫院收據　　　　　　　　　　　│
 ├───┼───────┼───────────────────────┤
 │　　│ １４０　　　 │　與編號重複應扣除　　　　　　　　　　　　　│
 ├───┼───────┼───────────────────────┤
 │　　│ １２００　　 │　慈惠中心費用單　　　　　　　　　　　　　　　│
 ├───┼───────┼───────────────────────┤
 │　　│ ６０００　　 │　慈惠中心費用單　　　　　　　　　　　　　　　│
 ├───┼───────┼───────────────────────┤
 │　　│ ３６００　　 │　慈惠中心費用單　　　　　　　　　　　　　　　│
 ├───┼───────┼───────────────────────┤
 │　　│ ４０８０　　 │　新進藥局收據，無法證明醫療支出　　　　　　　│
 ├───┼───────┼───────────────────────┤
 │　　│ ４５９０　　 │　新進藥局收據，無法證明醫療支出　　　　　　　│
 ├───┼───────┼───────────────────────┤
 │　　│ ４５９０　　 │　新進藥局收據，無法證明醫療支出　　　　　　　│
 ├───┼───────┼───────────────────────┤
 │　　│ ５０７２　　 │　奇美醫院收據 ， 4.19.至5.9.住院費用　　　│
 └───┴───────┴───────────────────────┘
